## Réaménagements
### Surface Habitable
```{r}
#M %>% ggplot() + geom_point(aes(sqft_living, sqft_living15))
plot_grid(
    M %>% ggplot() + geom_histogram(aes((sqft_living15 - sqft_living)/sqft_living))+ ggtitle("Absolu"),
    M %>% ggplot() + geom_histogram(aes((sqft_living15 - sqft_living))) + ggtitle("Relatif")
)

a_abs <- map_plot +  geom_point(data = as.data.frame(pts), aes(long,lat,
                                                     fill=cut((sqft_living15 - sqft_living)/sqft_living,
                                                               breaks=c(-Inf,
                                                                        -1,
                                                                        -0.5,
                                                                        -0.1,
                                                                        0.1,
                                                                        0.5,
                                                                        1,
                                                                        Inf)
                                                               )),
                                                     shape=23, size=2, alpha=0.5) +
    scale_fill_brewer(name = "Aménagement\nabsolu", palette = "Set1", guide = guide_legend(title = "Aménagement\nabsolu"))

a_rel <- map_plot +  geom_point(data = as.data.frame(pts), aes(long,lat,
                                                                fill=(sqft_living15 - sqft_living)),
                                 shape=23, size=2, alpha=0.5) +
    scale_fill_viridis(name = "Aménagement\nrelatif")

plot_grid(a_abs, a_rel)

plot_grid(
    M %>% ggplot() + geom_point(aes(sqft_living , (sqft_living15 - sqft_living)/sqft_living), alpha=0.5) + ggtitle("Absolu"),
    M %>% ggplot() + geom_point(aes(sqft_living , (sqft_living15 - sqft_living)), alpha=0.5) + ggtitle("Relatif")
)

```

### Surface du terrain
```{r}
# Rien à faire ici
# M %>% ggplot() + geom_point(aes(sqft_lot15, sqft_living15))
# M %>% ggplot() + geom_point(aes(sqft_lot, sqft_living))

plot_grid(
    M %>% ggplot() + geom_histogram(aes((sqft_lot15 - sqft_lot)/sqft_lot))+ ggtitle("Absolu"),
    M %>% ggplot() + geom_histogram(aes((sqft_lot15 - sqft_lot))) + ggtitle("Relatif")
)


a_abs_lot <- map_plot +  geom_point(data = as.data.frame(pts), aes(long,lat,
                                                     fill=cut((sqft_lot15 - sqft_lot)/sqft_lot,
                                                               breaks=c(-Inf,
                                                                        -1,
                                                                        -0.5,
                                                                        -0.1,
                                                                        0.1,
                                                                        0.5,
                                                                        1,
                                                                        Inf)
                                                               )),
                                                     shape=23, size=2, alpha=0.5) +
    scale_fill_brewer(name = "Aménagement\nabsolu", palette = "Set1", guide = guide_legend(title = "Aménagement\nabsolu"))

a_rel_lot<- map_plot +  geom_point(data = as.data.frame(pts), aes(long,lat,
                                                                fill=(sqft_lot15 - sqft_lot)),
                                 shape=23, size=2, alpha=0.5) +
    scale_fill_viridis(name = "Aménagement\nrelatif")

plot_grid(a_abs_lot, a_rel_lot)

plot_grid(
    M %>% filter(sqft_lot < 75000) %>% ggplot() + geom_point(aes(sqft_lot , (sqft_lot15 - sqft_lot)/sqft_lot), alpha=0.5) + ggtitle("Absolu"),
    M %>% filter(sqft_lot < 75000) %>% ggplot() + geom_point(aes(sqft_lot , (sqft_lot15 - sqft_lot)), alpha=0.5) + ggtitle("Relatif")
)
```
Une point a été retiré en raison d’une valeur de $sqft\_lot$ très éloignée du nuage (supérieur à 75000).

### Lien entre aménagement de la surface intérieure et extérieure
```{r}
plot_grid(
    M %>% ggplot() + geom_point(aes((sqft_living15 - sqft_living)/sqft_living ,(sqft_lot15 - sqft_lot)/sqft_lot), alpha=0.5) + geom_abline(slope = 1, color="red") + coord_fixed() + ggtitle("Absolu"),
    M %>% ggplot() + geom_point(aes((sqft_living15 - sqft_living),(sqft_lot15 - sqft_lot)), alpha=0.5) + geom_abline(slope = 1, color="red") + coord_fixed(0.1) + ggtitle("Relatif")
)
```

### Lien entre aménagement de la surface intérieure et surface initiale du terrain
```{r}
plot_grid(
    M %>% filter(sqft_lot < 75000) %>% ggplot() + geom_point(aes(sqft_lot , (sqft_living15 - sqft_living)/sqft_living), alpha=0.5) + ggtitle("Absolu"),
    M %>% filter(sqft_lot < 75000) %>% ggplot() + geom_point(aes(sqft_lot , (sqft_living15 - sqft_living)), alpha=0.5) + ggtitle("Relatif")
)
```
Un point a été retiré en raison d’une valeur de $sqft\_lot$ très éloignée du nuage (supérieur à 75000).

### Harmonisation de la surface intérieure et la surface extérieure

```{r}
InertieM <- (M %>% select(sqft_living, sqft_lot) %>% cov)*(nrow(M)-1)
Inertie15M <- (M %>% select(sqft_living15, sqft_lot15) %>% cov)*(nrow(M)-1)

Inertie_table <- rbind(diag(InertieM), diag(Inertie15M))
rownames(Inertie_table) <- c("Avant 2015", "2015")

Inertie_table <- formatC(Inertie_table, format="e", digits=2)

plot_grid(
    M %>% ggplot() + geom_point(aes(sqft_living, sqft_lot)),
    M %>% ggplot() + geom_point(aes(sqft_living15, sqft_lot15))
)

Inertie_table %>% kable(caption = "Variation inertie par axe") %>%
    kable_styling("striped", full_width = F)
```

### Grade et variation relative
```{r}
plot_grid(
    ggplot(M) + geom_point(aes(grade, (sqft_living15 - sqft_living)), alpha=0.1),
    ggplot(M) + geom_point(aes(grade, (sqft_lot15 - sqft_lot)), alpha=0.1)
)
```

### Projection des élements sur le plan d'inertie maximum

```{r}
pca_ind <- data.frame(x = pca$ind$coord[,1],
                      y = pca$ind$coord[,2],
                      distance = pca$ind$dist)

ggplot(pca_ind) +
    geom_point(aes(x,y, color=distance), alpha=0.5) +
    scale_color_viridis(name = "Distance") +
    coord_fixed()
```

### Valeurs extrêmes du nuage 

```{r}
map_plot +
    geom_point(data=as.data.frame(pts), aes(long, lat, fill=pca$ind$dist) ,shape=23, size=2, alpha=0.5) +
    scale_fill_viridis(name = "Distance")
```
### Contribution des variables
```{r}
composantes <- names(pca$var$contrib[,1])

contrib_df <- data.frame(variables = composantes,
                  "Dim 1" = pca$var$contrib[,1],
                  "Dim 2" = pca$var$contrib[,2])

ggplot(melt(contrib_df),
       aes(x = variables,
           y = value,
           fill = variable), xlab="Age Group") +
    geom_bar(stat="identity", width=.5, position = "dodge") +
    theme(axis.text=element_text(size=7)) + 
    labs(fill = "Axes")

## ggplot() +
##     geom_bar(aes(x=variables, y=contribution), stat="identity") +
##     theme(axis.text=element_text(size=7)) +
##     ylim(0, 25) + 
##     ggtitle("Dim 1")
## ggplot(data.frame(variables = composantes,
##                   contribution = pca$var$contrib[,2])) +
##     geom_bar(aes(x=variables , y=contribution), stat="identity") +
##     theme(axis.text=element_text(size=7)) +
##     ylim(0, 25) + 
##     ggtitle("Dim 2")
```

## Impact des caractéristiques du logement sur le prix

Toutes les variables présentées ici ont un effet positif sur le log décimal 
du prix.
On remarque que cette effet peut être linéairement approximé pour 

view
:   Qualité de l'estimation de l'assesseur lors de sa visite [Discret]

sqft-living2015
:   Moyenne des 15 logements les plus proches [Continu]

sqft-lot2015
:   Moyenne des 15 logements les plus proches [Continu]

### Impact de la surface habitable chez les voisins
```{r}
M %>% ggplot() + geom_point(aes(sqft_living15, log10(price),
                                color=cut((sqft_living15 - sqft_living)/sqft_living,
                                          breaks=c(-Inf,
                                                   -1,
                                                   -0.5,
                                                   -0.1,
                                                   0.1,
                                                   0.5,
                                                   1,
                                                   Inf)
                                          )),
                            alpha = 0.5) +
    scale_color_brewer(palette = "Set1", guide = guide_legend(title = "Différence\nabsolue"))
```

On constate que les logements qui sont dans des zones où la taille moyenne des logements est 
élevé ont tendance à valoir beaucoup plus chers (les points rouges et bleus sont au dessus
du graphe). L'effet contraire se retrouve également.

### Surface des voisins
#### Grade
```{r}
    M %>% ggplot() + geom_boxplot(aes(grade, sqft_living15))
```

Les logements luxueux ont tendance à être localisée dans des zones
où les logements sont grands. On voit bien ici que le voisinage a 
un impact direct sur les qualités intrasèques du logement.

#### Qualité de l'estimation
```{r}
M %>% ggplot() + geom_boxplot(aes(factor(view), log10(price)))

```
## Lien entre année de rénovation et année de construction
```{r}
M %>% ggplot()+ geom_point(aes(yr_built, yr_renovated))
```

On constate 
